【裁判字號】    98,交聲,198
【裁判日期】    980219
【裁判案由】    違反道路交通管理處罰條例聲明異議
【裁判全文】
臺灣士林地方法院交通事件裁定         98年度交聲字第198號
原處分機關  臺北市交通事件裁決所
異 議 人即
受 處 分人  甲○○
上列異議人即受處分人因違反道路交通管理處罰條例案件，對於
臺北市交通事件裁決所98年2 月10日所為之處分（原處分案號：
北市裁罰字第裁22-A00XBC253號），聲明異議，本院裁定如下：
    主  文
異議駁回。
    理  由
一、按「汽車駕駛人，臨時停車有下列情形之一者，處新臺幣（
    下同）300 元以600 元以下罰鍰：一.... 二 在交岔路口、
    公共汽車招呼站10公尺內或消防車出、入口5 公尺內臨時停
    車。.... 」 ，道路交通管理處罰條例第55條第2 款定有明
    文。
二、原處分意旨略以：異議人即受處分人（下稱異議人）於97年
    12月16日10時10分許，駕駛車牌號碼3E-783號營業一般小客
    車，經警當場舉發在臺北市車站北側處之公共汽車招呼站10
    公尺內臨時停車之違規，爰依道路交通管理處罰條例第55條
    第2 款之規定，裁處異議人罰鍰600 元。
三、異議意旨略以：當時伊開到公車站時，見一83歲且行走困難
    之老太婆邊走邊招車，因其他計程車都不載，伊便停車接載
    ，詎遭員警開單舉發。員警作法實屬無情，難道要該名欲前
    往馬偕醫院看骨科之老太婆自己走到醫院嗎？原處分機關未
    予審酌，逕予裁罰，實難甘服云云。
四、本院查：
(一)、異議人於97年12月16日10時10分許，駕駛車牌號碼3E-783號
    營業一般小客車，因接載乘客緣故，在臺北車站北側處之公
    共汽車招呼站處停車，並經警當場舉發之事實，為異議人所
    是認，並有臺北市政府警察局舉發道路交通管理事件通知單
    影本在卷可稽，異議人確有駕駛汽車，於前揭時間，在公共
    汽車招呼站10公尺內之禁止臨時停車處所停車之交通違規事
    實，應甚明確，堪以認定。
(二)、異議人雖以前揭情詞置辯，然查，公車招呼站10公尺內禁止
    臨時停車，此乃道路交通安全規則第110 條第1 項第2 款所
    明定，旨在確保公共汽車招呼站之暢通，以維護乘客上下車
    之安全，異議人為職業駕駛人，對該規定自應知之甚詳，並
    應加以遵守，至其所稱因接載行動不便之年長老人始違規乙
    情縱令屬實，該等佔用公共汽車停靠站載客作法，非僅對其
    他公共汽車乘客之上下安全造成影響，且令乘客於公車停靠
    頻繁之地點上計程車，亦可能對該乘客之安全造成危害，顯
    非允洽，異議人執此為辯，主張免罰，自非正當，並不足採
    。
五、綜上，原處分機關據以援引首揭規定，裁處異議人罰鍰600
    元，並無不當。本件異議為無理由，應予駁回。
據上論斷，應依道路交通案件處理辦法第19條，裁定如主文。
中    華    民    國    98    年    2     月    19    日
                  交通法庭法  官   吳祚丞
以上正本證明與原本無異。
如不服本裁定應於收到正本後5日，向本院提出抗告書狀。
                           書記官  陳紀元
中    華    民    國    98    年    2     月    19    日


司法院資訊處製作；財團法人民間司法改革基金會備份。
